<!DOCTYPE html PUBLIC "-//W3C//DTD XHTML 1.0 Transitional//EN" "http://www.w3.org/TR/xhtml1/DTD/xhtml1-transitional.dtd">
<html xmlns="http://www.w3.org/1999/xhtml">
<head>
	<meta http-equiv="Content-Type" content="text/html; charset=iso-8859-1" />
	<title>Ymmärrä suomea</title>
	<style type="text/css" media="all">@import "css/styles.css";</style>
	<script type="text/javascript" src="swfobject.js"></script>
</head>
<body class="font-medium">
	<div id="main-wrapper">
		<div id="topbar"></div>
		<div id="main-menu">
			<table cellspacing="0" cellpadding="0" border="0" class="add-links"><tr>
				<td class="item"><img class="raquo" src="i/raquo.gif" alt="" height="7" width="4" /><a href="/ymmarra/index.php?moduli=sanakirja">Sanakirja</a></td>
				<td class="item"><img class="raquo" src="i/raquo.gif" alt="" height="7" width="4" /><a href="/ymmarra/index.php?moduli=verbit">Verbiluettelo</a></td>
				<td class="item"><img class="raquo" src="i/raquo.gif" alt="" height="7" width="4" /><a href="/ymmarra/index.php?moduli=kielioppi">Kielioppi</a></td>
			</tr></table>
			<table cellspacing="0" cellpadding="0" border="0"><tr>
				<td class="item"><img class="raquo" src="i/raquo.gif" alt="" height="7" width="4" /><a href="/ymmarra/index.php">Etusivu</a></td>
				<td class="item"><img class="raquo" src="i/raquo.gif" alt="" height="7" width="4" /><a href="/ymmarra/index.php?moduli=tekstit">Lukutekstit</a></td>
			</tr></table>
		</div>
		<div id="content">
			<table cellspacing="0" cellpadding="0" border="0" id="content-wrapper"><tr>
				<td>
					<div id="left-menu">
												<div class="header-verb"><span>Verbit</span></div>
						<div class="menu">
								<div class="init"><a href="/ymmarra/index.php?moduli=verbit&kirjain=a">A</a></div>
								<div class="init"><a href="/ymmarra/index.php?moduli=verbit&kirjain=e">E</a></div>
								<div class="init"><a href="/ymmarra/index.php?moduli=verbit&kirjain=h">H</a></div>
								<div class="init"><a href="/ymmarra/index.php?moduli=verbit&kirjain=i">I</a></div>
								<div class="init"><a href="/ymmarra/index.php?moduli=verbit&kirjain=j">J</a></div>
								<div class="init"><a href="/ymmarra/index.php?moduli=verbit&kirjain=k">K</a></div>
								<div class="init"><a href="/ymmarra/index.php?moduli=verbit&kirjain=l">L</a></div>
								<div class="init"><a href="/ymmarra/index.php?moduli=verbit&kirjain=m">M</a></div>
								<div class="init"><a href="/ymmarra/index.php?moduli=verbit&kirjain=n">N</a></div>
								<div class="init"><a href="/ymmarra/index.php?moduli=verbit&kirjain=o">O</a></div>
								<div class="init"><a href="/ymmarra/index.php?moduli=verbit&kirjain=p">P</a></div>
								<div class="init"><a href="/ymmarra/index.php?moduli=verbit&kirjain=r">R</a></div>
								<div class="init"><a href="/ymmarra/index.php?moduli=verbit&kirjain=s">S</a></div>
								<div class="init"><a href="/ymmarra/index.php?moduli=verbit&kirjain=t">T</a></div>
								<div class="init"><a href="/ymmarra/index.php?moduli=verbit&kirjain=u">U</a></div>
								<div class="init"><a href="/ymmarra/index.php?moduli=verbit&kirjain=v">V</a></div>
								<div class="init"><a href="/ymmarra/index.php?moduli=verbit&kirjain=y">Y</a></div>
								<div class="init"><a href="/ymmarra/index.php?moduli=verbit&kirjain=Ä">Ä</a></div>
						</div>					</div>
				</td>
				<td>
					<div id="main-content">
						<div id="path">
							<a href=".">Etusivu</a> &gt; <a href="/ymmarra/index.php?moduli=verbit&kirjain=V">V</a>						</div>
													<h1>VIHATA</h1>
						<table cellspacing="0" cellpadding="0" border="0">
							<tr>
								<td colspan="2" style="padding-bottom:10px;"><strong>Aktiivin indikatiivi</strong></td>
							</tr>
							<tr>
								<td><pre>PREESENS                   
minä      vihaan           
sinä      vihaat           
hän       vihaa            
me        vihaamme         
te        vihaatte         
he        vihaavat         

PASSIIVI
          vihataan         

IMPERFEKTI                 
         vihasin           
         vihasit           
         vihasi            
         vihasimme         
         vihasitte         
         vihasivat         

PASSIIVI
         vihattiin         

PERFEKTI
olen     vihannut          
olet     vihannut          
on       vihannut          
olemme   vihanneet         
olette   vihanneet         
ovat     vihanneet         

PASSIIVI
on       vihattu           

PLUSKVAMPERFEKTI
olin     vihannut          
olit     vihannut          
oli      vihannut          
olimme   vihanneet         
olitte   vihanneet         
olivat   vihanneet         

PASSIIVI
oli      vihattu           
</pre></td>
								<td>&nbsp;&nbsp;&nbsp;</td>
								<td><pre> KIELTOMUOTO
 en        vihaa
 et        vihaa
 ei        vihaa
 emme      vihaa
 ette      vihaa
 eivät     vihaa


 ei        vihata   

   
    en        vihannut
    et        vihannut
    ei        vihannut
    emme      vihanneet
    ette      vihanneet
    eivät     vihanneet


    ei        vihattu    


   en      ole vihannut
   et      ole vihannut
   ei      ole vihannut
   emme    ole vihanneet
   ette    ole vihanneet
   eivät   ole vihanneet


   ei      ole vihattu   


   en    ollut  vihannut
   et    ollut  vihannut
   ei    ollut  vihannut
   emme  olleet vihanneet
   ette  olleet vihanneet
   eivät olleet vihanneet


   ei    ollut  vihattu
</pre></td>
							</tr>
						</table>
						<table cellspacing="0" cellpadding="0" border="0">
							<tr>
								<td colspan="2" style="padding-bottom:10px;"><strong>Aktiivin konditionaali</strong></td>
							</tr>
							<tr>
								<td><pre>PREESENS 
minä     vihaisin          
sinä     vihaisit          
hän      vihaisi           
me       vihaisimme        
te       vihaisitte        
he       vihaisivat        

PASSIIVI
         vihattaisiin      

PERFEKTI
olisin   vihannut          
olisit   vihannut          
olisi    vihannut          
olisimme vihanneet         
olisitte vihanneet         
olisivat vihanneet         

PASSIIVI
olisi    vihattu           
</pre></td>
								<td>&nbsp;&nbsp;&nbsp;</td>
								<td><pre> 
  en          vihaisi
  et          vihaisi
  ei          vihaisi
  emme        vihaisi
  ette        vihaisi
  eivät       vihaisi


  ei          vihattaisi


   en olisi    vihannut
   et olisi    vihannut
   ei olisi    vihannut
   emme olisi  vihanneet
   ette olisi  vihanneet
   eivät olisi vihanneet


   ei olisi    vihattu
</pre></td>
							</tr>
						</table>
						<table cellspacing="0" cellpadding="0" border="0">
							<tr>
								<td colspan="2" style="padding-bottom:10px;"><strong>Aktiivin potentiaali</strong></td>
							</tr>
							<tr>
								<td><pre>PREESENS
minä     vihannen          
sinä     vihannet          
hän      vihannee          
me       vihannemme        
te       vihannette        
he       vihannevat        

PASSIIVI
         vihattaneen       

PERFEKTI
lienen   vihannut          
lienet   vihannut          
lienee   vihannut          
lienemme vihanneet         
lienette vihanneet         
lienevät vihanneet         

PASSIIVI
lienee   vihattu           
</pre></td>
								<td>&nbsp;&nbsp;&nbsp;</td>
								<td><pre> 
   en          vihanne
   et          vihanne
   ei          vihanne
   emme        vihanne
   ette        vihanne
   eivät       vihanne


   ei          vihattane


   en    liene vihannut
   et    liene vihannut
   ei    liene vihannut
   emme  liene vihanneet
   ette  liene vihanneet
   eivät liene vihanneet


   ei    liene vihattu
</pre></td>
							</tr>
						</table>
						<table cellspacing="0" cellpadding="0" border="0">
							<tr>
								<td colspan="2" style="padding-bottom:10px;"><strong>Aktiivin imperatiivi</strong></td>
							</tr>
							<tr>
								<td><pre>PREESENS

(sinä)   vihaa             
(hän)    vihatkoon         
(me)     vihatkaamme       
(te)     vihatkaa          
(he)     vihatkoot         

PASSIIVI
         vihattakoon       

PERFEKTI

ole      vihannut          
olkoon   vihannut          
olkaamme vihanneet         
olkaa    vihanneet         
olkoot   vihanneet         

PASSIIVI

olkoon   vihattu           
</pre></td>
								<td>&nbsp;&nbsp;&nbsp;</td>
								<td><pre> 

   älä         vihaa   
   älköön      vihatko
   älkäämme    vihatko
   älkää       vihatko
   älkööt      vihatko


   älköön      vihattako



   älä ole       vihannut
   älköön olko   vihannut
   älkäämme olko vihanneet
   älkää olko    vihanneet
   älkööt olko   vihanneet



   älköön olko   vihattu
</pre></td>
							</tr>
						</table>
						<table cellspacing="0" cellpadding="0" border="0">
							<tr>
								<td colspan="2" style="padding-bottom:10px;"><strong>Verbin nominaalimuodot</strong></td>
							</tr>
							<tr>
								<td><pre>I INFINITIIVI              

Lyhyempi muoto:            
         vihata            

Pitempi muoto:             
         vihatakseni       
         vihataksesi
         vihatakseen
         vihataksemme
         vihataksenne
         vihatakseen

III  INFINITIIVI           
inessiivi    vihaamassa    
elatiivi     vihaamasta    
illatiivi    vihaamaan     
adessiivi    vihaamalla
abessiivi    vihaamatta    
instruktiivi vihaaman      
                           
Passiivi
instruktiivi vihattaman    
                           
                           
</pre></td>
								<td>&nbsp;&nbsp;&nbsp;</td>
								<td><pre> II INFINITIIVI

 inessiivi    vihatessa   
 instruktiivi vihaten   

 Passiivi
 inessiivi    vihattaessa






 IV INFINITIIVI
 nominatiivi  vihaaminen
 partitiivi   vihaamista
  

 I PARTISIIPPI
 aktiivi      vihaava
 passiivi     vihattava

 II PARTISIIPPI
 aktiivi      vihannut
 passiivi     vihattu
</pre></td>
							</tr>
						</table>

					</div>
				</td>
			</tr></table>		</div>
		<div id="footer"><a href="http://www.oph.fi/"><img src="i/oph_logo_ymmarrasuomea.gif" width="157" height="35" alt="OPH" /></a></div>
	</div>
</body>
</html>
